【裁判字號】    99,消債清,86
【裁判日期】    991014
【裁判案由】    清算事件
【裁判全文】
臺灣臺北地方法院民事裁定            99年度消債清字第86號
聲  請  人
即債務人    甲○○
上列當事人因消費者債務清理事件聲請清算，本院裁定如下：
    主  文
債務人甲○○自中華民國99年10月14日下午5時起開始清算程序
，並同時終止清算程序。
    理  由
一、按債務人不能清償債務或有不能清償之虞，於法院裁定開始
    更生程序或許可和解或宣告破產前，得向法院聲請清算，觀
    諸消費者債務清理條例第3條、第80條規定自明。次按，法
    院開始清算程序之裁定，應載明其年、月、日、時，並即時
    發生效力；債務人之財產不敷清償清算程序之費用時，法院
    應裁定開始清算程序，並同時終止清算程序，復為同條例第
    83條第1項、第85條第1項所明定。
二、本件債務人主張：其為宇睿科技有限公司之負責人並擔任該
    公司及勝得納企業股份有限公司之保證人，因公司經營不善
    ，導致公司負債累累，後因無法償還銀行欠款，致名下所有
    房地遭銀行查封拍賣，惟仍無法清償所有債務，債務人於五
    年內雖從事營業活動，惟宇睿科技有限公司五年內平均每月
    營業額僅新台幣（以下同）135,263.5元，少於20萬元，符
    合消費者債務清理條例第2條第1、2項之規定，且其又未經
    法院裁定開始更生程序或許可和解或宣告破產，爰向本院聲
    請清算等語。
三、經查，債務人所主張之上開事實，業據提出債務人97、98年
    所得清單暨最新財產清單正本、財團法人金融聯合徵信中心
    當事人綜合信用報告正本、診斷證明書、台北市營業人銷售
    額與稅額申報書、債權人清冊、財產及收入狀況說明書、土
    地登記簿謄本等為證，核閱屬實，堪認為真正。次查，債務
    人目前並無工作，平日開銷係向友人借貸或靠配偶所領取之
    勞保老年給付度日，別無其他財產可供清償，以債務人陳報
    之債務總金額11,864,000元觀之，債務人之財產確實不足履
    行全部債務，是債務人主張有不能清償債務之情事，堪屬實
    在。此外，本件又查無債務人有消費者債務清理條例第6條
    第3項、第8條或第82條第2項所定駁回清算聲請之事由存在
    ，則債務人聲請清算，應屬有據。再查，依據債務人所提財
    產及收入狀況說明書所載，其資產總額僅為48,870元，經參
    酌本件清算程序之規模，堪認債務人之財產應不敷清償清算
    程序之費用，爰依上開規定裁定開始本件清算程序，並同時
    終止清算程序。
中    華    民    國    99    年    10    月    14    日
              民事第一庭    法      官  鄭麗燕
上為正本係照原本作成
開始清算程序之裁定不得抗告，如不服同時終止清算程序之裁定
，應於裁定送達後10日內，以書狀向本院提出抗告，並繳納抗告
費新臺幣1千元。
中    華    民    國    99    年    10    月    14    日
                            書  記  官  翁挺育

司法院資訊處製作；財團法人民間司法改革基金會備份。
